臺灣新北地方法院刑事裁定
111年度聲字第3503號
聲  請  人  臺灣新北地方檢察署檢察官
受  刑  人  翁偉誠


                    （現在法務部矯正署臺北監獄臺北分監執行中）
上列聲請人因受刑人數罪併罰有二裁判以上，聲請定其應執行之
刑（111年度執聲字第2533號），本院裁定如下：
    主  文
翁偉誠所犯如附表所示之伍罪，所處各如附表所示之刑，應執行
有期徒刑壹年柒月。
    理  由
一、聲請意旨略以：本件受刑人翁偉誠因犯偽造文書等案件，先
    後經判決確定如附表所示之刑，應依刑法第53條、第51條第
    5款規定，就附表所示之罪定其應執行之刑，爰依刑事訴訟
    法第477條第1項聲請裁定等語。
二、按數罪併罰，有二裁判以上者，依刑法第51條之規定，定其
    應執行之刑；數罪併罰，分別宣告其罪之刑，宣告多數有期
    徒刑者，於各刑中之最長期以上，各刑合併之刑期以下，定
    其刑期，但不得逾30年，刑法第53條、第51條第5款分別定
    有明文。復按法律上屬於自由裁量事項，尚非概無法律性之
    拘束，在法律上有其外部界限及內部界限。前者法律之具體
    規定，使法院得以具體選擇為適當裁判，此為自由裁量之外
    部界限。後者法院為自由裁量時，應考量法律之目的，法律
    秩序之理念所在，此為自由裁量之內部界限。法院為裁判時
    ，二者均不得有所踰越。在數罪併罰而有二裁判以上，應定
    其應執行刑之案件，法院所為刑之酌定，固屬自由裁量事項
    ，然對於法律之內、外部界限，仍均應受其拘束，此有最高
    法院91年度台非字第32號及92年度台非字第187號判決可資
    參照。再按數罪併罰中之一罪，雖得易科罰金，若因與不得
    易科之他罪合併處罰結果而不得易科罰金時，原可易科部分
    所處之刑，毋庸為易科折算標準之記載，司法院大法官釋字
    第144號、第679號解釋可資參照。
三、經查，受刑人因犯如附表所示等罪，經判處如附表所示之刑
    ，並於如附表所示之日期確定，有臺灣高等法院被告前案紀
    錄表1份、本院刑事判決4份在卷可稽。又如附表所示罪刑有
    得與不得易科罰金之罪之情，受刑人復具狀依刑法第50條第
    2項規定，請求檢察官聲請如附表所示各罪定應執行刑，有
    受刑人定刑聲請切結書1份（執行卷第4頁）在卷可憑，故依
    上開規定，檢察官聲請併就如附表所示各罪定其應執行之刑
    即屬正當。本院審核受刑人所犯如附表所示各罪，最早判決
    確定者，為如附表編號1所示之本院109年度簡字第3643號判
    決，而附表各罪確皆是受刑人於該判決確定日（即民國110
    年1月7日）以前所犯，是檢察官聲請定應執行之刑，經核尚
    無不合，應予准許。另受刑人所犯如附表編號1至4所示之罪
    ，曾經本院以111年度聲字第2784號裁定應執行刑為有期徒
    刑1年5月確定，是本院定其應執行刑，不得逾越刑法第51條
    第5款所定法律之外部界限，即不得重於如附表所示5罪宣告
    刑之總和（即有期徒刑2年6月），亦應受內部界限之拘束，
    即不得重於如附表編號5所示之罪，加計如附表編號1至4所
    示之罪原所定應執行刑之總和（即有期徒刑1年8月）。準此
    ，爰依上開規定，就受刑人所犯如附表所示之罪，審酌各罪
    間之犯罪情節、行為動機、行為態樣、危害情況、侵害法益
    及整體犯罪非難評價等情狀，定其應執行之刑如主文所示。
    又受刑人所犯如附表編號3所示之罪非屬刑法第41條第1項得
    易科罰金之罪，揆諸前揭解釋意旨，與附表編號1、2、4、5
    所示得易科罰金之罪合併處罰結果，自無庸就執行刑為易科
    罰金折算標準之諭知；另附表編號3所示之罪經法院宣告併
    科罰金新臺幣2萬元部分，因只有一罪宣告併科罰金，尚不
    生定執行刑之問題，應依原判決宣告之刑併執行之，無再予
    宣告之必要，併此敘明。
四、依刑事訴訟法第477條第1項，刑法第53條、第51條第5款，
    裁定如主文。　　
中　　華　　民　　國　 111　　年　  12　　月　　19　　日
                  刑事第十四庭  法　官  王榆富　
上列正本證明與原本無異。
如不服本裁定，應於裁定送達後五日內敘明抗告理由，向本院提
出抗告狀。
                                書記官  吳進安
中　　華　　民　　國　　111 　年　　12　　月　　20　　日
附表：受刑人翁偉誠定應執行刑案件一覽表     編號  1 2 3 罪名  侵占 詐欺 洗錢防制法 宣告刑  有期徒刑6月，如易科罰金，以新台幣壹千元折算壹日。（3罪） 有期徒刑3月，如易科罰金，以新台幣壹千元折算壹日。 有期徒刑3月併科新臺幣20000元 犯罪日期  108/11/23 108/11/27 108/11/28 109/04/08 108/05/29-108/06/04 偵查(自訴)機關 年度案號  新北地檢109年度偵字第10251號 新北地檢109年度偵字第39617號 新北地檢111年度偵緝字第1163號 最後事實審 法院 新北地院 新北地院 新北地院  案號 109年度簡字第3643號 110年度簡字第125號 111年度金訴字第944號  判決日期 109/09/26 110/07/28 111/07/28 確定 判決 法院 新北地院 新北地院 新北地院  案號 109年度簡字第3643號 110年度簡字第125號 111年度金訴字第944號  判決 確定日期 110/01/07 110/09/14 111/08/31 是否為得易科罰金之案件  是 是 否 備註  新北地檢110年度執字第4320號 新北地檢110年度執字第8523號 新北地檢111年度執字第8685號   編號1至4號經新北地院111年度聲字第2784號定應執行刑為有期徒刑1年5月   

受刑人翁偉誠定應執行刑案件一覽表     編號  4 5  罪名  詐欺 偽造文書  宣告刑  有期徒刑3月，如易科罰金，以新台幣壹千元折算壹日。 有期徒刑3月，如易科罰金，以新台幣壹千元折算壹日  犯罪日期  109/06/13 109/03/03  偵查(自訴)機關 年度案號  新北地檢111年度偵緝字第1163號 新北地檢111年度偵緝字第1162號  最後事實審 法院 新北地院 新北地院   案號 111年度金訴字第944號 111年度審訴字第898號   判決日期 111/07/28 111/08/31  確定 判決 法院 新北地院 新北地院   案號 111年度金訴字第944號 111年度審訴字第898號   判決 確定日期 111/08/31 111/10/05  是否為得易科罰金之案件  是 是  備註  新北地檢111年度執字第8686號 新北地檢111年度執字第9947號    編號1至4號經新北地院111年度聲字第2784號定應執行刑為有期徒刑1年5月